# 划拨的子公司股权转让处理

提问人：lingsu 时间：2022-07-09 12:23:29
陈版主，请问A公司在 2021 年无偿划转入一家子公司，几月后以评估价挂牌转出。产生的投资收益是计入资本公积，还是投资收益。当初是无偿划入的。谢谢

回答人：chenyiwei
该子公司的处置损益计算原则与正常情况下处置子公司的损益计算原则相同。需注意当初接受无偿划入时形成的资本公积不能转入至损益，应继续保留在资本公积项目中。